【裁判字號】    90,易,2293
【裁判日期】    900731
【裁判案由】    妨害公務等
【裁判全文】
臺灣板橋地方法院刑事判決                          九十年度易字第二二九三號
    公  訴  人  臺灣板橋地方法院檢察署檢察官
    被      告  甲○○
右列被告因妨害公務等案件，經檢察官提起公訴（九十年度偵字第四四八九號），本
院判決如左：
    主  文
甲○○於公務員依法執行職務時，當場侮辱，處罰金貳仟元，如易服勞役，以參佰元
折算壹日。
    事  實
一、甲○○與許見財間因另有糾紛，素有不滿，其明知許見財為臺灣板橋地方法院檢
    察署之法警，於民國九十年二月二十四日上午十時五十分許至臺灣板橋地方法院
    檢察署法警室大廳找許見財有事相詢，適許見財當日輪值班，於依法執行職務時
    ，與許見財一言不和，竟當場在該署法警室大廳公然以穢語「婊子（台語）」一
    語，辱罵許見財，隨即為該署法警當場查獲。
二、案經許見財訴請臺灣板橋地方法院檢察署檢察官偵查起訴。
    理  由
一、訊據被告甲○○固承認知悉許見財為臺灣板橋地方法院檢察署之法警，並有於右
    揭時、地以「婊子（台語）」一語辱罵許見財，惟矢口否認有何侮辱公務員之犯
    行，辯稱伊去找許見財時，確實有罵他婊子，但他也有罵伊，當天是星期六，伊
    不知道他是在執勤云云。然查：右揭事實，業據告訴人許見財於偵查中指訴歷歷
    ，核與證人簡成名於偵查中之證述情節相符。又臺灣板橋地方法院檢察署法警室
    大廳為公務場所，為法警即公務員執行職務之場所，該處屬偵查大樓一樓，為通
    常報到洽公入口，亦為不特定人或多數人得以進出之處所，是被告於右揭時地當
    場辱罵告訴人，以達不特定人或多數人得以共見共聞之狀況，自已達於公然侮辱
    人之程度，而被告復自承知悉告訴人為法警，並於九十年二月二十四日星期六之
    假日仍知至該署找告訴人，顯見其知悉告訴人當日應係值班，始前往告訴人之上
    班處所相尋，則被告上開辯稱伊不知告訴人值班，係屬卸之詞，要不足採。本件
    事證明確，被告犯行堪以認定。
二、核被告所為，係犯刑法第一百四十條第一項侮辱公務員罪及同法第三百零九條第
    一項公然侮辱人罪。其以一行為，同時觸犯上開二罪名，為想像競合犯，應從一
    重之侮辱公務員罪處斷。爰審酌被告之素行、犯罪之動機、目的、手段、所生危
    害及犯罪後之態度等一切情狀，量處如主文所示之刑，並諭知易服勞役之折算標
    準。
據上論斷，應依刑事訴訟法第二百九十九條第一項前段，刑法第一百四十條第一項、
第三百零九條第一項、第五十五條、第四十二條第二項，罰金罰鍰提高標準條例第一
條前段、第二條，判決如主文。
本案經檢察官伍逸康到庭執行職務
中      華      民      國      九十      年      七    月    三十一    日
                                  臺灣板橋地方法院刑事第三庭
                                          法  官  李  幼  妃
右正本證明與原本無異。
如不服本判決，應於判決送達後十日內，向本院提出上訴狀。
                                          書記官  強  梅  芳
中      華      民      國      九十      年      八    月      一      日
附錄本案論罪科刑法條全文
刑法第一百四十條
於公務員依法執行職務時當場侮辱或對於其依法執行之職務公然侮辱者，處六月以下
有期徒刑、拘役或一百元以下罰金。
對於公署公然侮辱者亦同。
刑法第三百零九條
公然侮辱人者，處拘役或三百元以下罰金。
以強暴犯前項之罪者，處一年以下有期徒刑、拘役或五百元以上罰金。


司法院資訊處製作；財團法人民間司法改革基金會備份。
